

# Perfil profesional

Soy una persona altamente motivada y proactiva, siempre dispuesta a dar el máximo esfuerzo para todas las responsabilidades asignadas y a generar ideas que puedan agregar valor a los proyectos en los que trabajo.

Tiene un título de Ingeniero en Informática, con una experiencia enfocada a la Auditoría y consultoría sobre la tecnología de la información que soporta el proceso financiero y operativo de las empresas como parte de la auditoría de los estados financieros.

Tiene 9 años de experiencia trabajando en proyectos de consultoría de Riesgo y Ciberseguridad de TI y Auditoría de TI. Tiene una amplia experiencia en la realización de controles de TI y evaluaciones de seguridad en diferentes empresas de un número diverso de industrias como: Finanzas (fondos de pensiones, bancos y seguros), energía y servicios públicos y minería.

# **Experiencia laboral**

#### Gerente Auditoria IT, KPMG, Santiago, Chile

JULIO 2017 — ABRIL 2019

- Su experiencia se centra en servicios de consultoría y Auditorias de riesgos de TI a diversas empresas en Chile.
- Evaluaciones de riesgo de TI de terceros considerando la evaluación de controles de seguridad y continuidad.
- Evaluación (diseño y pruebas) y consultoría sobre las mejores prácticas en TI para la Política de Seguridad, Control de Acceso, Gestión de Cambios y Operaciones de TI, Gestión de Incidentes, Continuidad del Negocio/Recuperación de Desastres, Gestión de Activos de TI y Sistemas de Información.
- Evaluaciones de seguridad y GRC de SAP que revisan los ajustes de seguridad, la configuración de acceso de los usuarios, la segregación de funciones, las operaciones de TI y las capacidades en los análisis de roles y perfiles.
- Planificar y supervisar la evaluación de los controles generales de TI, donde diferentes plataformas tecnológicas como Windows Server, SQL Server, Oracle, Unix, etc.

#### IT & Digital Internal Audit Senior, Bupa, Santiago

MARZO 2020 — SEPTIEMBRE 2021

- Liderando auditorías de Tecnología en Chile, Brasil, México y Miami para empresas de Bupa.
- Realización de auditorías de seguridad de la información, incluyendo el cumplimiento de los requisitos de privacidad y la evaluación de los controles de encriptación/protección existentes.
- Auditoría de cumplimiento de marcos de seguridad de la información como el NIST, incluyendo pruebas de cumplimiento de requisitos, planificación y cumplimiento de objetivos de certificación.
- Auditoría continua de proyectos de transformación de la seguridad y las TI de la empresa, incluida la definición del alcance, la identificación de los

#### **Datos personales**

Marchant Pereira 3361, Chile, Santiago +56974328454 adansantiagocamarillo@gmail.com

NACIONALIDA

Venezolano

25-08-1989

## Competencias

Comunicación

Liderazgo

Microsoft Office

**SAP Basis** 

ITIL

SAP FI

**SOX IT Complience** 

IT Management

**Project Management** 

ISO 27001

IT Audit

IT Digital Transformation

## **Idiomas**

Spanish

English

Portuguese

## **Hobbies**

Tecnología, Videojuegos y Crossfit

#### Links

Linkedin

requisitos, las actividades de planificación, la supervisión, las pruebas de integración y la definición del plan de acción.

- Revisión de los procesos de migración de sistemas informáticos, incluida la identificación de riesgos, las pruebas previas y posteriores a la migración, el desarrollo de planes de desmantelamiento y la certificación. Incluidas las pruebas de integridad y precisión de los datos.
- Supervisión, evaluación y elaboración de informes sobre los planes de corrección aplicados por el equipo de TI.

#### Oficial de Riesgos y Seguridad de la Información, Previred, Santiago

MAYO 2019 — MARZO 2020

Responsable de planificar, coordinar y gestionar los riesgos del negocio, con foco principal en aquellos relacionados con Seguridad de la Información, dentro del marco de las políticas, normas y procedimientos establecidos, tanto internos como externos (familia Normas ISO 27000, 31000, COSO y/o COBIT), así como el difundir la cultura y buenas prácticas sobre esta materia y velar por el cumplimiento de ellas al interior de la Organización.

GAP Análisis 27001:2015

GAP Análisis 22301:2009

Auditorías Internas 27001

Gestión de Vulnerabilidades

Administración del sistema de gestión de incidentes, eventos y debilidades de Seguridad de la Información.

Desarrollo de las políticas, normas y procedimientos de riesgos y seguridad de la información.

Monitoreo sobre FW de Bases de datos.

Gestión de proveedores de Seguridad de la información.

## Gerente Consultoria IT & Risk Advisory, EY, Santiago, Chile

JULIO 2017 — ABRIL 2019

- Su experiencia se centra en servicios de consultoría de riesgos de TI a diversas empresas en Chile.
- Evaluaciones de riesgo de TI de terceros considerando la evaluación de controles de seguridad y continuidad.
- Lideró el Cobit Assesment de TI para Evaluar el Ambiente de TI en el Grupo Financiero Scania en Chile/Perú.
- Evaluación (diseño y pruebas) y consultoría sobre las mejores prácticas en TI para la Política de Seguridad, Control de Acceso, Gestión de Cambios y Operaciones de TI, Gestión de Incidentes, Continuidad del Negocio/Recuperación de Desastres, Gestión de Activos de TI y Sistemas de Información.
- Evaluaciones de seguridad y GRC de SAP que revisan los ajustes de seguridad, la configuración de acceso de los usuarios, la segregación de funciones, las operaciones de TI y las capacidades en los análisis de roles y perfiles.
- Planificar y supervisar la evaluación de los controles generales de TI, donde diferentes plataformas tecnológicas como Windows Server, SQL Server, Oracle, Unix, etc.
- Revisar y asesorar los controles de IPE y aplicación del dictamen anual ICFR de los estados financieros (SOX).
- Ha participado en importantes proyectos de consultoría de TI en

evaluaciones de entornos de TI. Su experiencia también incluye la planificación, diseño y pruebas con el uso de herramientas tecnológicas de auditoría (CAAT's).

- Ha planificado, proyectado y probado la configuración de los controles de la aplicación SAP en los siguientes módulos: FI, MM, CO, SD y PS, en más de 10 clientes de diferentes industrias y servicios.

#### Consultor Senior IT & Risk Advisory, EY, Santiago - Chile

JULIO 2014 — JUNIO 2017

- Planificar y Supervisar la evaluación de controles generales de TI, donde se evaluan distintas plataformas tecnológicas como Windows Server, SAP, SQL Server, SUN, Payroll, entre otros. En empresas de diferentes Negocios, tales como: Energia y Mina (Mina Invierno, Colbum, Etc), Manufactura (Empresas CMPC). Bancos y Seguros (AFP Cuprum, Principal Financial Group) Retail (Walmart Chile, Forus)
- Planteamiento de oportunidades de mejoras en distintas organizaciones Clientes, donde aplique normas, marcos de trabajos y mejores prácticas del ramo de TI universales como lo son: Cobit, ISO 27002, ITIL V3, entre otras.
- Desarrollo de evaluaciónes de riesgos de TI en diferentes Cliente, siguiendo metologías de auditorias propias de la firma EY Global
- Revisión IT SOX en distintos clientes como AFP Cuprum, Principal, Grupo ENEL, etc.
- Revision de controles de aplicación en el sistema SAP en los diferentes modulos del ERP. (FI,MM,RH,Basis,ETC)

#### Staff Consultant, KPMG, Valencia - Venezuela

OCTUBRE 2012 — MARZO 2014

- Evalue ambientes generales de control de TI, donde se evaluaron distintas plataformas tecnológicas como Windows Server, SAP, M-Tech, Infocent, Oracle, Baan, entre otros. En empresas de diferentes Negocios, tales como: Energia y Petroleo (PDVSA Gas, Pequiven, Metor, Etc), Manufactura (Ceramicas Carabobo, Henkel, Grupo Proagro, etc). Automotriz (Daimler, Etc).
- Planteamiento de oportunidades de mejoras en distintas organizaciones Clientes, donde aplique normas, marcos de trabajos y mejores prácticas del ramo de TI universales como lo son: Cobit, ISO 27002, ITIL V3, entre otras.
- Desarrolle evaluaciónes de riesgos de TI en diferentes Cliente, siguiendo metologías de auditorias propias de la firma KPMG Global.

## **Formación**

# Ingeniero en Información Mención Informática, UNITEC, Guacara - Venezuela

SEPTIEMBRE 2006 — AGOSTO 2011

Perfil del Egresado: Es un profesional de elevada competencia, con una base sólida en el área de Administración y Sistemas de Información; capaz de ser un agente de cambio en la solución de problemas empresariales a través de Tecnologías de Información que contribuyan a la productividad de las organizaciones e identificación de nuevas ventajas competitivas. Su papel fundamental se centra en el proceso de gestión de data crítica y el diseño de redes de comunicación que favorezcan el aprovechamiento de recursos de información, a fin de optimizar la capacidad de respuesta de la organización ante eventos propios del entorno competitivo.

# **Certifications**

**ITIL V3 Foundation** 

**SAP Solution Consultant Financials** 

ISO 27001 Lead Auditor

**AZ-900:Microsoft Azure Fundamentals** 

## Cursos

**SAP FI Academy** 

Fast Track CISA, ISACA

Immersion English, Kaplan Institute - Washington DC

FEBRERO 2012 — OCTUBRE 2012

## **Prácticas**

Internships en General Motors, Venezuela

ENERO 2010 — AGOSTO 2010

# Referencias

Karen Rivera Directora de EY

karen.rivera@cl.ey.com · +56968448030

Arnaldo Eyzaguirre Contralor de Previred

aeyzaguirre@previred.com · +5699253 5472

**Edmundo Martinez Gerente de EY** 

Edmundo.Martinez@cl.ey.com · +56 9 4959 0931